# 求助陈版，企业未弥补亏损相关问题

提问人：dysonle 时间：2021-03-26 10:33:07
1 、根据公司所得税汇算清缴报告，公司 2018 年、 2019 年累计未弥补亏损 3 亿，根据审计后，公司实际亏损为 2 亿元，公司于 2020 年开始大幅盈利并有望短期内覆盖未弥补亏损，因此审计计提了递延所得税费。但审计确认递延所得税的依据是汇算清缴报告的 3 亿元，公司拟根据审计结果更正申报 2018 、 2019 年税务，由此未弥补亏损将发生变化。请问审计以 3 亿为基数确认了递延所得税费用是否错误？需做前期差错更正？若不做前期差错更正，此问题如何解决？
2 、因未分配利润负数较大，公司股东拟减资，请问减资是否可以弥补亏损，若可以弥补亏损，未弥补亏损数是否因考虑减资对未分配利润的影响3 、公司减资若不能弥补亏损，减资视为股东捐赠进资本公积？

回答人：chenyiwei
1 、应根据审计结果确认的未弥补亏损确认递延所得税资产。如果前期确认有误的，应进行前期差错更正。
2 、理论上不可以通过减少实收资本的方式弥补亏损，即不可以做“借：实收资本，贷：未分配利润”的分录。减资金额只能转入资本公积，而资本公积是不可以用于补亏的。